【裁判字號】    90,訴,1056
【裁判日期】    901005
【裁判案由】    毒品危害防制條例
【裁判全文】
臺灣高雄地方法院刑事判決                          九十年度訴字第一五六號
    公  訴  人  臺灣高雄地方法院檢察署檢察官
    被      告  乙○○
    指定辯護人  甲○
右列被告因毒品危害防制條例案件，經檢察官提起公訴（八十九年度偵字第一六六七
四號），甲○判決如左：
    主  文
乙○○販賣第貳級毒品，未遂，累犯，處有期徒刑肆年。
扣案之安非他命（驗前毛重壹點陸公克，驗後毛重壹點公克）沒收銷燬之；行動
電話壹支沒收。
    事  實
一、乙○○前於民國八十五年間因竊盜案件，經甲○判處有期徒刑一年確定，於八十
    六年四月十五日因縮刑執行完畢，詎仍不知戒慎悔改，因丙○○違反毒品危害防
    制條例案件經警查獲後，供出毒品係向綽號「黑仔」之乙○○購得，並配合警方
    於八十九年七月二十五日撥打乙○○之九二六六五二號行動電話，在電話
    中聯絡乙○○佯稱欲向其購買新台幣（下同）二千元之安非他命，雙方並在電話
    中約定於高雄縣梓官鄉○○路一七二號之天堡遊藝場前交付毒品安非他命，經乙
    ○○搭載不知情之許惠敏騎機車前往交付安非他命並向對方收取二千元，乙○○
    乃基於販賣第二級毒品安非他命之犯意，攜帶安非他命一包（驗前毛重一˙三六
    公克，驗後毛重一˙三公克），於同日十七時三十分許，至約定之前揭天堡遊藝
    場前，正準備將安非他命交予丙○○時，為埋伏之警員當場查獲，並自乙○○身
    上起出欲交易之前揭安非他命。
二、案經高雄市政府警察局新興分局移送臺灣高雄地方法院檢察署檢察官偵查起訴。
    理  由
一、訊之被告乙○○對於右揭時、地，與許惠敏在天堡遊藝場前，要拿毒品給約定之
    人，為埋伏之警員當場查獲，並扣得欲交付之安非他命一包等事實坦承不諱，惟
    矢口否認販賣安非他命犯行，辯稱：當天有一綽號阿呆打其九二六六五二
    號行動電話，要求為其購買二千元安非他命，結果要拿毒品到與阿呆約定之地點
    即為警查獲等語（偵卷第一頁背面）。然查，右揭犯罪事實，業據證人丙○○到
    庭證稱：其因毒品案件遭警緝獲後，配合警方於電話中聯絡乙○○佯稱欲向其購
    買二千元之安非他命，雙方在電話中約定於天堡遊藝場前交付毒品，嗣於約定地
    點，被告出面交付毒品為埋伏之警員當場查獲等配合警方誘出毒販之情節甚詳（
    見警訊第五、六頁，偵查卷第二二至二四頁、甲○九十年六月十二日訊問筆錄）
    ，而本案被告遭查獲經過，確實係丙○○與乙○○當日先於電話中聯絡約定在查
    獲地點交付安非他命，經被告乙○○前往交易時為埋伏之警員查獲一情，業經證
    人即現場查獲之警員丁○○證述：本案是檢察官發交我們查辦，我們提訊證人丙
    ○○去查案，證人丙○○供述平日施用的安非他命係向綽號「黑仔」即被告所購
    買，交易地點均在高雄縣梓官鄉○○路一七二號天堡遊藝場，當天到達遊藝場後
    ，由丙○○打被告的手機聯絡說：黑仔，你那裡有沒有（安非他命），如果有帶
    二千元來，就是相約在天堡遊藝場交易安非他命，差不多十分鐘後被告就載許惠
    敏過來，我們將偵防車停在巷口，丙○○與我們同事二人座在廂型車裏，其餘同
    事人在外面埋伏，等被告騎機車前來，丙○○告訴我們說就是賣毒品給他的人，
    我們就上前將被告逮捕，而且在被告身上也有查獲安非他命，當時凌是向被告購
    買安非他命二千元，我們確認被告身上扣得的行動電話，確實是對外聯繫所用等
  語無訛（見甲○九十年六月十二日訊問筆錄）。而被告嗣雖改稱：查獲之安非他
    命是阿呆拿給我，叫我拿給他哥哥等語（偵卷第十八頁背面），惟又稱：當天查
    獲之毒品是要自己施用等語（偵卷第二二背面），另稱：我是租房子在天堡遊藝
    場附近，詳細地址忘記，那天我是騎車要出來，（又改稱）當天是叫人家載我要
    回來天堡遊藝場附近的住處等語（甲○九十年九月二十日審理筆錄），其嗣所為
    前揭陳述，無非係欲掩飾其當日係與丙○○約定在天堡遊藝場前買賣毒品安非他
    命之事實，顯係避重就輕之詞，自無可採。此外，並有被告在天堡遊藝場前擬欲
    交易之毒品安非他命一包扣案可佐，經送鑑定結果，確係第二級毒品安非他命，
    復有高雄醫學大學附設中和紀念醫院附設中和紀念醫院檢驗報告單一紙附卷足稽
    ，被告應證人丙○○之約前往天堡遊藝場前交付安非他命予丙○○之販賣安非他
    命犯行，事證明確，洵堪認定。
二、按被告出面交易安非他命，尚未完成交易之際，即為警查獲，核其所為，係犯毒
    品危害防制條例第四條第五項、第二項之販賣第二級毒品未遂罪。被告已著手販
    賣毒品行為之實施，惟因尚未完成交易之際，即為警查獲而未遂，應依未遂犯之
規定減輕其刑。被告前於八十六年間因竊盜案件，經甲○判處有期徒刑一年確定
    ，於八十六年四月十五日因縮刑執行完畢，此有臺灣高等法院被告全國前案紀錄
    表、臺灣高雄地方法院被告院內索引卡紀錄表各一份在卷可稽，於五年內再犯本
    件最重本刑為有期徒刑以上之罪，為累犯，應依刑法第四十七條之規定加重其刑
    。爰審酌被告有多項前科，素行不佳，本次為警員誘出販賣安非他命予證人丙○
    ○而未遂，犯後復不坦承犯行等情狀，量處如主文所示之刑。扣案之安非他命一
    包（驗前毛重一˙三六公克，驗後毛重一˙三公克），係被告所有，且係被告持
    向丙○○交易，即為供被告犯罪所用之物，且經鑑定結果確係第二級毒品，爰依
    毒品危害防制條例第十八條第一項前段之規定，併予以宣告沒收銷燬之；至送鑑
    耗損之部分，既已滅失，自毋庸宣告沒收，附此敘明。又扣案之行動電話一支，
    為供犯罪所用之物，且係被告所有，業據被告、證人丙○○供陳在卷，應依刑法
    第三十八條第一項第二款宣告沒收。
三、公訴意旨另以被告自八十九年三月間某日起至同年七月二十五日（不含右揭犯罪
    事實欄所示之該次犯行），在高雄縣梓官鄉○○路一七二號之天堡遊藝場等處，
  以二千元至四千元不等之價格，連續多次販賣毒品安非他命予丙○○，涉犯毒品
    危害防制條例第四條第二項之連續販賣第二級毒品罪云云，惟此部分僅有證人丙
    ○○之指述，然為被告所否認，又無其他證據足以佐證，即不能證明被告犯罪，
    此外復查無其他積極證據足資定被告有右開犯行，原應為無罪之諭知，惟公訴意
    旨認此部分與前開有罪部分有裁判上一罪之連續犯關係，爰不另為無罪之諭知，
    附此敘明。
據上論斷，應依刑事訴訟法第二百九十九條第一項前段，毒品危害防制條例第四條第
五項、第二項、第十八條第一項前段，刑法第十一條、第二十六條前段、第三十八條
第一項第二款，判決如主文。
中      華      民      國      九十      年      十      月      五    日
                                  臺灣高雄地方法院刑事第一庭
                                      法  官    郭貞秀
右正本證明與原本無異。
如不服本判決，應於判決送達後十日內，向甲○提出上訴狀。
                                  書  記  官    黃國忠
中    華    民    國      九十      年        十      月        八      日


司法院資訊處製作；財團法人民間司法改革基金會備份。
